---
output:
  html_document:
    df_print: paged
---

<center> <h1>Tarea 1: Resultados Experimentales </h1> </center>
<center><strong>CC4102: Diseño y Análisis de Algoritmos</strong></center>
#### **Integrantes :** 

- Nicolás García Ríos
- Javier Lavados Jilbert
- Lung Pang Wang

#### **Cuerpo Docente:**

- Profesor: Gonzalo Navarro
- Auxiliar: Antonia Labarca Sánchez
            

#### Importación de librerías importante

```{r, eval=TRUE}
# Manipulación de estructuras
library(tidyverse)
library(dplyr)
library(tidyr)

# Para realizar plots
#library(scatterplot3d)
library(ggplot2)
# library(plotly)

```


## Experimento Aleatorio
```{r, eval=TRUE}
random.abb = read.table("Resultados/aleatorioAbb.txt")
random.avl = read.table("Resultados/aleatorioAvl.txt")
random.splay = read.table("Resultados/aleatorioSplay.txt")
random.btree16 = read.table("Resultados/aleatorioBtree16.txt")
random.btree256 = read.table("Resultados/aleatorioBtree256.txt")
random.btree4096 = read.table("Resultados/aleatorioBtree4096.txt")

```

```{r, eval=TRUE}
Experimento_aleatorio <-  data.frame(Operacion = integer(),
                                     V1 = double(),
                                     Estructura = factor()) 

z <- data.frame(Operacion = c(1:1000), V1 = random.abb, Estructura = "ABB")
Experimento_aleatorio <- rbind(Experimento_aleatorio, z)

z <- data.frame(Operacion = c(1:1000), V1 = random.avl, Estructura = "AVL")
Experimento_aleatorio <- rbind(Experimento_aleatorio, z)

z <- data.frame(Operacion = c(1:1000), V1 = random.splay, Estructura = "Splay")
Experimento_aleatorio <- rbind(Experimento_aleatorio, z)

z <- data.frame(Operacion = c(1:1000), V1 = random.btree16, Estructura = "BTree16")
Experimento_aleatorio <- rbind(Experimento_aleatorio, z)

z <- data.frame(Operacion = c(1:1000), V1 = random.btree256, Estructura = "BTree256")
Experimento_aleatorio <- rbind(Experimento_aleatorio, z)

z <- data.frame(Operacion = c(1:1000), V1 = random.btree4096, Estructura = "BTree4096")
Experimento_aleatorio <- rbind(Experimento_aleatorio, z)

```


```{r, eval=TRUE}
plot <- ggplot(data = Experimento_aleatorio, aes(x=Operacion, y=V1), inherit.aes = FALSE) + 
  geom_line(aes(colour=Estructura)) +
  xlab("Iteraciones") +  
  ylab("Tiempo") + 
  ggtitle("Tiempo por cada segmento de operaciones\nExperimento aleatorio") + 
  theme(plot.title = element_text(hjust = 0.5))
plot

```


## Experimento Creciente 0.1
```{r, eval=TRUE}
creciente01.abb = read.table("Resultados/creciente0p1Abb.txt")
creciente01.avl = read.table("Resultados/creciente0p1Avl.txt")
creciente01.splay = read.table("Resultados/creciente0p1Splay.txt")
creciente01.btree16 = read.table("Resultados/creciente0p1Btree16.txt")
creciente01.btree256 = read.table("Resultados/creciente0p1Btree256.txt")
creciente01.btree4096 = read.table("Resultados/creciente0p1Btree4096.txt")

```

```{r, eval=TRUE}
Experimento_creciente0p1 <-  data.frame(Operacion = integer(),
                                     V1 = double(),
                                     Estructura = factor()) 

z <- data.frame(Operacion = c(1:1000), V1 = creciente01.abb, Estructura = "ABB")
Experimento_creciente0p1 <- rbind(Experimento_creciente0p1, z)

z <- data.frame(Operacion = c(1:1000), V1 = creciente01.avl, Estructura = "AVL")
Experimento_creciente0p1 <- rbind(Experimento_creciente0p1, z)

z <- data.frame(Operacion = c(1:1000), V1 = creciente01.splay, Estructura = "Splay")
Experimento_creciente0p1 <- rbind(Experimento_creciente0p1, z)

z <- data.frame(Operacion = c(1:1000), V1 = creciente01.btree16, Estructura = "BTree16")
Experimento_creciente0p1 <- rbind(Experimento_creciente0p1, z)

z <- data.frame(Operacion = c(1:1000), V1 = creciente01.btree256, Estructura = "BTree256")
Experimento_creciente0p1 <- rbind(Experimento_creciente0p1, z)

z <- data.frame(Operacion = c(1:1000), V1 = creciente01.btree4096, Estructura = "BTree4096")
Experimento_creciente0p1 <- rbind(Experimento_creciente0p1, z)

```


```{r, eval=TRUE}
plot <- ggplot(data = Experimento_creciente0p1, aes(x=Operacion, y=V1), inherit.aes = FALSE) + 
  geom_line(aes(colour=Estructura)) +
  xlab("Iteraciones") +  
  ylab("Tiempo") + 
  ggtitle("Tiempo por cada segmento de operaciones\nExperimento Creciente k=0.1") + 
  theme(plot.title = element_text(hjust = 0.5))
plot

```

## Experimento Creciente 0.5
```{r, eval=TRUE}
creciente05.abb = read.table("Resultados/creciente0p5Abb.txt")
creciente05.avl = read.table("Resultados/creciente0p5Avl.txt")
creciente05.splay = read.table("Resultados/creciente0p5Splay.txt")
creciente05.btree16 = read.table("Resultados/creciente0p5Btree16.txt")
creciente05.btree256 = read.table("Resultados/creciente0p5Btree256.txt")
creciente05.btree4096 = read.table("Resultados/creciente0p5Btree4096.txt")

```

```{r, eval=TRUE}
Experimento_creciente0p5 <-  data.frame(Operacion = integer(),
                                     V1 = double(),
                                     Estructura = factor()) 

z <- data.frame(Operacion = c(1:1000), V1 = creciente05.abb, Estructura = "ABB")
Experimento_creciente0p5 <- rbind(Experimento_creciente0p5, z)

z <- data.frame(Operacion = c(1:1000), V1 = creciente05.avl, Estructura = "AVL")
Experimento_creciente0p5 <- rbind(Experimento_creciente0p5, z)

z <- data.frame(Operacion = c(1:1000), V1 = creciente05.splay, Estructura = "Splay")
Experimento_creciente0p5 <- rbind(Experimento_creciente0p5, z)

z <- data.frame(Operacion = c(1:1000), V1 = creciente05.btree16, Estructura = "BTree16")
Experimento_creciente0p5 <- rbind(Experimento_creciente0p5, z)

z <- data.frame(Operacion = c(1:1000), V1 = creciente05.btree256, Estructura = "BTree256")
Experimento_creciente0p5 <- rbind(Experimento_creciente0p5, z)

z <- data.frame(Operacion = c(1:1000), V1 = creciente05.btree4096, Estructura = "BTree4096")
Experimento_creciente0p5 <- rbind(Experimento_creciente0p5, z)

```


```{r, eval=TRUE}
plot <- ggplot(data = Experimento_creciente0p5, aes(x=Operacion, y=V1), inherit.aes = FALSE) + 
  geom_line(aes(colour=Estructura)) +
  xlab("Iteraciones") +  
  ylab("Tiempo") + 
  ggtitle("Tiempo por cada segmento de operaciones\nExperimento Creciente k=0.5") + 
  theme(plot.title = element_text(hjust = 0.5))
plot

```

## Experimento Sesgado f(x)=x
```{r, eval=TRUE}
sesgadox.abb = read.table("Resultados/sesgadoxAbb.txt")
sesgadox.avl = read.table("Resultados/sesgadoxAvl.txt")
sesgadox.splay = read.table("Resultados/sesgadoxSplay.txt")
sesgadox.btree16 = read.table("Resultados/sesgadoxBtree16.txt")
sesgadox.btree256 = read.table("Resultados/sesgadoxBtree256.txt")
sesgadox.btree4096 = read.table("Resultados/sesgadoxBtree4096.txt")

```

```{r, eval=TRUE}
Experimento_sesgadox <-  data.frame(Operacion = integer(),
                                     V1 = double(),
                                     Estructura = factor()) 

z <- data.frame(Operacion = c(1:1000), V1 = sesgadox.abb, Estructura = "ABB")
Experimento_sesgadox <- rbind(Experimento_sesgadox, z)

z <- data.frame(Operacion = c(1:1000), V1 = sesgadox.avl, Estructura = "AVL")
Experimento_sesgadox <- rbind(Experimento_sesgadox, z)

z <- data.frame(Operacion = c(1:1000), V1 = sesgadox.splay, Estructura = "Splay")
Experimento_sesgadox <- rbind(Experimento_sesgadox, z)

z <- data.frame(Operacion = c(1:1000), V1 = sesgadox.btree16, Estructura = "BTree16")
Experimento_sesgadox <- rbind(Experimento_sesgadox, z)

z <- data.frame(Operacion = c(1:1000), V1 = sesgadox.btree256, Estructura = "BTree256")
Experimento_sesgadox <- rbind(Experimento_sesgadox, z)

z <- data.frame(Operacion = c(1:1000), V1 = sesgadox.btree4096, Estructura = "BTree4096")
Experimento_sesgadox <- rbind(Experimento_sesgadox, z)

```


```{r, eval=TRUE}
plot <- ggplot(data = Experimento_sesgadox, aes(x=Operacion, y=V1), inherit.aes = FALSE) + 
  geom_line(aes(colour=Estructura)) +
  xlab("Iteraciones") +  
  ylab("Tiempo") + 
  ggtitle("Tiempo por cada segmento de operaciones\nExperimento Sesgado f(x) = x") + 
  theme(plot.title = element_text(hjust = 0.5))
plot

```


## Experimento Sesgado f(x)=sqrt(x)
```{r, eval=TRUE}
sesgadosqrt.abb = read.table("Resultados/sesgadosqrtAbb.txt")
sesgadosqrt.avl = read.table("Resultados/sesgadosqrtAvl.txt")
sesgadosqrt.splay = read.table("Resultados/sesgadosqrtSplay.txt")
sesgadosqrt.btree16 = read.table("Resultados/sesgadosqrtBtree16.txt")
sesgadosqrt.btree256 = read.table("Resultados/sesgadosqrtBtree256.txt")
sesgadosqrt.btree4096 = read.table("Resultados/sesgadosqrtBtree4096.txt")

```

```{r, eval=TRUE}
Experimento_sesgadosqrt <-  data.frame(Operacion = integer(),
                                     V1 = double(),
                                     Estructura = factor()) 

z <- data.frame(Operacion = c(1:1000), V1 = sesgadosqrt.abb, Estructura = "ABB")
Experimento_sesgadosqrt <- rbind(Experimento_sesgadosqrt, z)

z <- data.frame(Operacion = c(1:1000), V1 = sesgadosqrt.avl, Estructura = "AVL")
Experimento_sesgadosqrt <- rbind(Experimento_sesgadosqrt, z)

z <- data.frame(Operacion = c(1:1000), V1 = sesgadosqrt.splay, Estructura = "Splay")
Experimento_sesgadosqrt <- rbind(Experimento_sesgadosqrt, z)

z <- data.frame(Operacion = c(1:1000), V1 = sesgadosqrt.btree16, Estructura = "BTree16")
Experimento_sesgadosqrt <- rbind(Experimento_sesgadosqrt, z)

z <- data.frame(Operacion = c(1:1000), V1 = sesgadosqrt.btree256, Estructura = "BTree256")
Experimento_sesgadosqrt <- rbind(Experimento_sesgadosqrt, z)

z <- data.frame(Operacion = c(1:1000), V1 = sesgadosqrt.btree4096, Estructura = "BTree4096")
Experimento_sesgadosqrt <- rbind(Experimento_sesgadosqrt, z)

```


```{r, eval=TRUE}
plot <- ggplot(data = Experimento_sesgadosqrt, aes(x=Operacion, y=V1), inherit.aes = FALSE) + 
  geom_line(aes(colour=Estructura)) +
  xlab("Iteraciones") +  
  ylab("Tiempo") + 
  ggtitle("Tiempo por cada segmento de operaciones\nExperimento Sesgado f(x)=sqrt(x)") + 
  theme(plot.title = element_text(hjust = 0.5))
plot

```

## Experimento Sesgado f(x)=ln(x)
```{r, eval=TRUE}
sesgadoln.abb = read.table("Resultados/sesgadolnAbb.txt")
sesgadoln.avl = read.table("Resultados/sesgadolnAvl.txt")
sesgadoln.splay = read.table("Resultados/sesgadolnSplay.txt")
sesgadoln.btree16 = read.table("Resultados/sesgadolnBtree16.txt")
sesgadoln.btree256 = read.table("Resultados/sesgadolnBtree256.txt")
sesgadoln.btree4096 = read.table("Resultados/sesgadolnBtree4096.txt")

```

```{r, eval=TRUE}
Experimento_sesgadoln <-  data.frame(Operacion = integer(),
                                     V1 = double(),
                                     Estructura = factor()) 

z <- data.frame(Operacion = c(1:1000), V1 = sesgadoln.abb, Estructura = "ABB")
Experimento_sesgadoln <- rbind(Experimento_sesgadoln, z)

z <- data.frame(Operacion = c(1:1000), V1 = sesgadoln.avl, Estructura = "AVL")
Experimento_sesgadoln <- rbind(Experimento_sesgadoln, z)

z <- data.frame(Operacion = c(1:1000), V1 = sesgadoln.splay, Estructura = "Splay")
Experimento_sesgadoln <- rbind(Experimento_sesgadoln, z)

z <- data.frame(Operacion = c(1:1000), V1 = sesgadoln.btree16, Estructura = "BTree16")
Experimento_sesgadoln <- rbind(Experimento_sesgadoln, z)

z <- data.frame(Operacion = c(1:1000), V1 = sesgadoln.btree256, Estructura = "BTree256")
Experimento_sesgadoln <- rbind(Experimento_sesgadoln, z)

z <- data.frame(Operacion = c(1:1000), V1 = sesgadoln.btree4096, Estructura = "BTree4096")
Experimento_sesgadoln <- rbind(Experimento_sesgadoln, z)

```


```{r, eval=TRUE}
plot <- ggplot(data = Experimento_sesgadoln, aes(x=Operacion, y=V1), inherit.aes = FALSE) + 
  geom_line(aes(colour=Estructura)) +
  xlab("Iteraciones") +  
  ylab("Tiempo") + 
  ggtitle("Tiempo por cada segmento de operaciones\nExperimento Sesgado f(x)=ln(x)") + 
  theme(plot.title = element_text(hjust = 0.5))
plot

```

---

&nbsp;
<hr />
<p style="text-align: center;">A work by <a href="https://github.com/Nicolas-Francisco/ABB_efficiency_study">cd</a></p>

<!-- Add icon library -->
<link rel="stylesheet" href="https://use.fontawesome.com/releases/v5.6.1/css/all.css">

<!-- Add font awesome icons -->
<p style="text-align: center;">
    <a href="https://github.com/Nicolas-Francisco/ABB_efficiency_study"><i class="fab fa-github" style='font-size:30px'></i></a>
</p>



&nbsp;